# 这种所谓的“其他货币资金”审计应如何处理？

提问人：mikezhan 时间：2012-04-21 17:00:55
审计一企业。其他货币资金中有 600 万元，系存入某证券公司的交易资金。账面载明“其他货币资金－XX银行XXX账号”。
询证该XX银行，回复无该项存款。
后询证某证券公司，（以证券投资询证函形式），回复有该款项。
审计如何处理？
是按其他货币资金进行确认？ 还是调整转入其他应收款？

回答人：chenyiwei
如果是处于第三方存管下的交易结算资金，尚未购买具体的投资，可以随时转回本企业银行帐户用于支付用途的，一般列报为“其他货币资金——存出投资款”。